臺灣高等法院臺中分院民事判決
111年度上易字第314號
上  訴  人  陳茂松  
被上訴人    梁堯銘  
            王鏗普  
            羅國鴻  
上列當事人間請求損害賠償事件，上訴人對於中華民國111年5月
5日臺灣臺中地方法院111年度訴字第1174號第一審判決提起上訴
，本院不經言詞辯論，判決如下：
    主  文
上訴駁回。
第二審訴訟費用由上訴人負擔。
    事實及理由
甲、程序方面：
　　按上訴人在第一審所訴之事實並依其在第二審提出之書狀所
    主張之事實，其訴在法律上顯無理由者，依民事訴訟法第46
    3條準用同法第249條第2項之規定，得不經言詞辯論，逕以
    判決駁回其上訴（司法院院解字第3264號解釋㈣意旨參照）
    。本件依上訴人在第一審所訴之事實並依其在第二審提出之
    書狀所主張之事實，其訴在法律上顯無理由，爰不經言詞辯
    論，逕為判決。
乙、實體方面：
一、上訴人主張：被上訴人均為臺灣高等法院臺中分院刑事庭法
    官，承審本院111年度聲再字第47號妨害名譽案件之再審事
    件，未查明相關證據，加害阻止其聲請再審程序，該當刑法
    第213條、第124條等罪名，依民法第186條、第195條第1項
    規定，應負賠償責任，其餘詳如原審判決所示附件記載。爰
    依民法第186條、第195條第1項規定，求為命被上訴人給付
    新臺幣（下同）90萬元，及自起訴狀繕本送達翌日起加計法
    定遲延利息，暨願供擔保，請准宣告假執行。原審駁回上訴
    人之請求，上訴人不服，提起上訴，聲明：㈠原判決關於駁
    回後開第二項之訴部分廢棄。㈡被上訴人應給付上訴人90萬
    元，及自起訴狀繕本送達翌日起至清償日止按年息5％計算之
    利息。
二、本件未經言詞辯論，故無被上訴人之聲明及陳述可資記載。
三、按因故意或過失，不法侵害他人之權利者，負損害賠償責任
    。故意以背於善良風俗之方法，加損害於他人者亦同；違反
    保護他人之法律，致生損害於他人者，負賠償責任。但能證
    明其行為無過失者，不在此限；又公務員因故意違背對於第
    三人應執行之職務，致第三人受損害者，負賠償責任。其因
    過失者，以被害人不能依他項方法受賠償時為限，負其責任
    ；前項情形，如被害人得依法律上之救濟方法，除去其損害
    ，而因故意或過失不為之者，公務員不負賠償責任。民法第
    184條、第186條分別定有明文。而衡諸上開法條規定，第18
    4條係一般侵權行為之規定，而第186條則係就公務員侵權行
    為之特別規定，二者間乃法條競合關係，如成立第186條，
    自應排除第184條之適用。惟若行為人之行為不符合民法第1
    84條之成立要件，自無成立同法第186條之餘地，此觀侵權
    行為之成立，行為人應具備下列客觀要件：㈠須有自己之加
    害行為。㈡行為須不法。㈢須侵害權利。㈣須發生損害。㈤須加
    害行為與損害間有因果關係；及主觀要件：㈠須有責任能力
    即侵權行為能力。㈡須有故意或過失。復觀諸民法第186條之
    規定，其要件除應具備前開一般侵權行為之成立要件外，尚
    須具備：㈠行為人須為公務員。㈡須為執行職務行使公權力之
    行為。㈢行為人須為故意，若屬過失，則以被害人不能依他
    項方法受賠償時，始足相當即明。又憲法第16條所保障之人
    民訴訟權之內容，在於使人民得依正當法律程序請求法院救
    濟其受損之權利。故如人民認其權利受有損害，而依法定程
    序請求法院審判，經法院受理後，由職司審判職務之法官依
    其法之確信就個案認定事實、適用法律而為裁判；如就裁判
    有所不服則依法定程序提起審級救濟，此本即為憲法所保障
    之人民訴訟權之實踐（司法院大法官會議釋字第574、569、
    512號解釋理由書或解釋意旨參照）。故非得以訴訟程序之
    進行或裁判結果未如行使訴訟權者之預期，即謂為審判之法
    官於人民訴訟權有所侵害。經查，本件上訴人所為主張，係
    以被上訴人承審本院111年度聲再字第47號妨害名譽案件之
    再審事件，依其等評議結果及法定程序，駁回其再審之聲請
    ，被上訴人前開行為並無不法，則依前開說明，尚不符合民
    法第184條侵權行為之成立要件，亦無該當民法第186條侵權
    行為之餘地。是原審法院以上訴人之行為不該當民法民法第
    186條、第195條第1項規定，並依民事訴訟法第249條第2項
    之規定，不經言詞辯論，逕以判決駁回其訴，核無不合。上
    訴意旨指摘原判決不當，求予廢棄改判，為顯無理由，爰依
    民事訴訟法第463條準用同法第249條第2項之規定，不經言
    詞辯論，逕以判決駁回其上訴。
四、據上論結，本件上訴為顯無理由。依民事訴訟法第449條第1
     項、第78條、第463條、第249條第2項，判決如主文。
中　　華　　民　　國　　111 　年　　7 　　月　　26　　日
                民事第六庭    審判長法  官  楊熾光
                                    法  官  莊宇馨
                                    法  官  郭玄義
正本係照原本作成。       
不得上訴。
                                    書記官  金珍華
　　　　　　　　　　　　　　　　　　
中　　華　　民　　國　　111 　年　　7 　　月　　26　　日